臺灣高等法院民事裁定
110年度抗字第956號
抗  告  人  蔡濟安  
代  理  人  許宏宇律師
上列抗告人因與相對人劉小綺間聲請定暫時狀態處分事件，聲請
緊急處置，對於中華民國110年7月14日臺灣士林地方法院110年
度全字第69號裁定，提起抗告，本院裁定如下： 
    主  文
抗告駁回。
抗告費用由抗告人負擔。
    理  由
一、抗告人聲請及抗告意旨略以：伊出資新臺幣（下同）200萬
    元，委任並授予代理權予相對人，以隱名代理方式與第三人
    王利安簽訂讓渡契約及租賃契約，自王利安受讓新北市私立
    碧安幼兒園（下稱碧安幼兒園）及新北市私立碧安文理美語
    短期補習班（下稱碧安補習班），伊以每月5萬元之報酬，
    委任相對人代為管理碧安幼兒園及碧安補習班，由相對人擔
    任名義負責人。詎相對人竟違反碧安幼兒園讓渡契約（下稱
    系爭讓渡契約）之約定，積欠王利安讓渡金尾款10萬元，甚
    少監督管理碧安幼兒園及碧安補習班，未就房租履行扣繳租
    賃所得稅及二代健保費之義務，虛報人事及其他費用，致帳
    務不清，經伊函催相對人改善均未獲置理。伊於民國109年1
    2月4日以存證信函向相對人終止前開委任關係，於同年12月
    23日向原法院提起110年度訴字第17號變更登記等之訴（下
    稱本案訴訟），請求相對人應協同將碧安幼兒園負責人辦理
    變更登記為伊或伊指定之人，並依民法第767條第1項規定請
    求將碧安幼兒園及碧安補習班內之動產返還予伊；復於110
    年7月26日追加請求確認伊對碧安幼兒園及碧安補習班之所
    有權存在。相對人自109年3月迄今消極管理碧安幼兒園，惡
    意積欠房租、勞保費、健保費、勞工退休金、租賃所得扣繳
    、員工薪資、廠商貨款等（下合稱房租等營運費用），債務
    共計約200萬元，將碧安幼兒園所得款項移作己用，或用以
    頂讓其他幼兒園，掏空碧安幼兒園、致其瀕臨倒閉，嚴重影
    響學生就學權益及政府推動準公共教保服務之行政目的，侵
    害公共利益，並致伊對碧安幼兒園及碧安補習班所有權及經
    營權受有損害，且該等損害無法或難以金錢賠償回復。伊已
    依民事訴訟法第538條第1項規定，聲請定暫時狀態之處分，
    爰依同法第538條之1第1項規定，向原法院聲請於本案聲請
    事件獲准前，先為㈠碧安幼兒園所收取之學費收入、政府補
    助款，除清償碧安幼兒園所生之必要債務外，不得動支。㈡
    碧安補習班所收取之學費收入，除清償碧安補習班所生之必
    要債務外，不得動支。㈢相對人不得為碧安幼兒園及碧安補
    習班資遣員工、遷移、更名、變更負責人或停辦行為等緊急
    處置。原裁定駁回伊之聲請，顯有違誤，請求廢棄原裁定等
    語。
二、經查，抗告人因同一事由，與本件緊急處置之聲請同時提起
    之定暫時狀態之處分聲請事件，業經原法院於110年7月14日
    以110年度全字第68號裁定駁回，抗告人提起抗告，經本院
    以110年度抗字第958號裁定駁回。茲緊急處置具中間處分性
    質（民事訴訟法第538條之1立法理由參照），抗告人關於定
    暫時狀態處分之聲請既經裁定駁回，其所為緊急處置之聲請
    ，自無必要。原法院裁定駁回抗告人緊急處置之聲請，核無
    違誤。抗告意旨指摘原裁定不當，聲明廢棄，非有理由，應
    予駁回。
三、據上論結，本件抗告為無理由，爰裁定如主文。 
中　　華　　民　　國　　110 　年　　9 　　月　　7 　　日
                    民事第一庭    
                        審判長法  官 吳光釗
                              法  官 江春瑩
                              法  官 游悅晨
正本係照原本作成。
本裁定除以適用法規顯有錯誤為理由外，不得再抗告。如提起再
抗告，應於收受送達後10日內委任律師為代理人向本院提出再抗
告狀。並繳納再抗告費新臺幣１千元。
中　　華　　民　　國　　110 　年　　9 　　月　　7 　　日
    　　　　　　　　　　　　　書記官 王詩涵